【裁判字號】    89,交易,165
【裁判日期】    891127
【裁判案由】    過失傷害
【裁判全文】
臺灣士林地方法院刑事判決                        八十九年度交易字第一六五號
    公  訴  人  臺灣士林地方法院檢察署檢察官
    被      告  乙○○
右列被告因過失傷害案件，經檢察官提起公訴 (八十九年度偵字第一三九０號)，本
院判決如左：
    主  文
乙○○因過失傷害人，處有期徒刑參月，如易科罰金以參佰元折算壹日，緩刑貳年。
    事  實
一、乙○○於民國八十八年十二月十八日，駕駛車號ＹＵ—六九二九號自用小客車，
    自臺北市○○○路○段快車道由北往南方向行駛，於同日上午八時四十五分許，
    行經臺北市○○○路○段二之一號前時，理應注意車前狀況及兩車併行之間隔，
    並隨時採取必要之安全措施。而依當時情況，又無不能注意之情事，竟疏於注意
    ，在行駛中，不慎以其所駕駛自用小客車之右前車門自後擦撞刻在右前方行駛之
    甲○○所騎乘車號ＥＥＳ—八三六號輕機車左後側車身，使甲○○之人、車因無
    法控制而往左側倒地，致甲○○受有左側橈骨遠端關節面粉碎性骨折之傷害，肇
    事後乙○○旋將甲○○送醫救治後，並向前往醫院瞭解之員警坦承肇事自首而接
    受裁判。
二、案經被害人甲○○訴由台灣士林地方法院檢察署檢察官偵查起訴。
    理  由
一、訊據被告乙○○對於右揭犯罪事實坦承不諱，核與證人即被害人甲○○於偵查及
    本院審理時證述情節相符，而甲○○因本件車禍致受有左側橈骨遠端關節面粉碎
    性骨折之傷害，亦有馬偕紀念醫院八十八年一月十三日診斷證明書一紙附卷可按
    。此外，並有道路交通事故調查報告表、臺北市政府警察局士林分局交通分隊交
    通事故談話紀錄表、補充資料表、臺北市政府警察局交通警察大隊交通事故分析
    研判表、臺北市車輛行車事故鑑定委員會之鑑定結果函各一份及本院勘驗筆錄、
    車損照片七幀、現場照片十幀附卷可稽。而本件依據卷附臺北市政府警察局士林
    分局交通分隊道路交通事故補充資料表及被告所駕駛車號ＹＵ—六九二九號自用
 小客車車損照片以觀，前揭被告所駕駛自用小客車右前車門高度約六十五至七十
    公分處，有自前往後之刮痕，而該高度又與甲○○所駕機車左後車尾置物架扶手
    高度相當，是據此可以認定，事發當時確係被告駕駛車輛趨近甲○○所駕駛機車
    意欲超車，嗣因未保持安全間隔而擦撞甲○○所駕駛車號ＥＥＳ—八三六號機車
    左後車尾置物架扶手，導致甲○○無法穩定控制而倒地受傷，此亦核與前開談話
    記錄表中所載甲○○之陳述及臺北市政府警察局交通警察大隊交通事故分析研判
    表肇因研判所指：Ａ車ＹＵ—六九二九號自小客車未保持行車安全間隔、臺北市
    車輛行車事故鑑定委員會之鑑定結果所稱：乙○○駕駛ＹＵ—六九二九號自小客
    車未保持行車安全間隔等情相符，有各該補充資料表、談話記錄表、車損照片、
    交通事故分析研判表、鑑定意見書等在卷可稽。按車輛行駛時，駕駛人應注意車
    前狀況及兩車併行之間隔，並隨時採取必要之安全措施，道路交通安全規則第九
    十四條第三項定有明文。被告身為汽車駕駛人自屬明知，並應注意上述道路交通
    安全規定，且依當時之情況，又無不能注意之情形，竟疏未注意因而肇事，被告
    為有過失顯然，已堪認定。而被告前開過失行為導致甲○○受有事實欄所載傷害
    ，是其過失行為與傷害結果間有因果關係要屬無疑。是本件事證明確，被告犯行
    洵堪認定，應予依法論科。至被告所指當時甲○○所騎乘機車係行駛快車道上為
    同有過失乙節，業為甲○○所否認，並於本院結證時稱：我是行駛在機車道上等
    語。本院核以卷附道路交通事故調查報告表上所繪經被告簽名確認之現場位置圖
    ，依其上繪製狀況，本件肇事地點係位於路口範圍內，並無劃設分隔線劃分車道
    以供區別，是被告所指甲○○當時係違規行駛於快車道上已屬誤會，且依現場圖
    所示，甲○○所駕駛機車倒地後產生之刮地痕，其起始點與快、慢車道分隔線之
    延伸直線距離為零點八公尺，而甲○○於肇事當時，因被告所駕駛自用小客車之
    擦撞不穩而向左傾倒，此亦經查核無誤如前，並與甲○○所駕駛機車之車損情況
    相符，有車損照片附卷可憑，則其倒地後所生擦痕，衡以車身高度與該刮地痕距
    離車道分隔線之長度相當，則尚難遽認甲○○當時有何違規行駛於快車道之行為
    ，或有其他與本案事故相關之過失行為，而前開臺北市政府警察局交通警察大隊
    交通事故分析研判表、臺北市車輛行車事故鑑定委員會之鑑定結果亦均同此認定
    ，是被告所指被害人甲○○同有過失云云，本院既查無積極證據可以證明，是尚
    難據為酌量，應予敘明。
二、核被告乙○○所為，係犯刑法第二百八十四條第一項前段之過失傷害罪。被告於
    肇事後向前往處理員警坦承肇事，有臺北市政府警察局士林分局交通分隊員警黃
    世揚填具之報告表一紙在卷可稽，是其對於未發覺之犯罪自首而接受裁判，應依
    刑法第六十二條前段規定減輕其刑。爰審酌被告之品行、生活狀況、智識程度及
    被害人所受傷害程度並被告犯罪後態度尚稱良好，惟尚未與被害人達成和解賠償
    損害等一切情狀，量處如主文所示之刑，並諭知易科罰金之折算標準。又被告乙
    ○○前未曾受有期徒刑以上刑之宣告，此有臺灣高等法院被告全國前案記錄表一
    份在卷可按，審之被告係因一時過失致罹刑章，雖因經濟狀況不佳無法與被害人
    達成和解，惟犯後態度尚稱良好坦承犯行，經此偵、審教訓及刑之宣告，應知所
    警惕而無再犯之虞，本院以前開刑之宣告以暫不執行為適當，爰併緩刑二年以啟
    自新。
據上論斷，應依刑事訴訟法第二百九十九條第一項前段，刑法第二百八十四條第一項
前段、第六十二條前段、第四十一條、第七十四條第一款、罰金罰鍰提高標準條例第
一條前段、第二條，判決如主文。
本案經檢察官徐文豪到庭執行職務。
中      華      民      國      八十九      年    十一    月  二十七    日
                                      臺灣士林地方法院刑事第一庭
                                          法  官  蕭錫証
右正本證明與原本無異
如不服本判決應於送達後十日內向本院提出上訴狀
                                          書記官
中      華      民      國      八十九      年    十一    月    二十    日
附錄本案論罪科刑法條
刑法第二百八十四條第一項前段


司法院資訊處製作；財團法人民間司法改革基金會備份。
